【裁判字號】    89,交易,136
【裁判日期】    891204
【裁判案由】    業務過失傷害
【裁判全文】
臺灣屏東地方法院刑事判決                        八十九年度交易字第一三六號
    公  訴  人  臺灣屏東地方法院檢察署檢察官
    被      告  乙○○
右列被告因業務過失傷害案件，經檢察官提起公訴（八十九年度偵字第三五七六號）
，本院判決如左：
     主  文
乙○○無罪。
     理  由
一、公訴意旨略以：被告乙○○平日以駕ＺＥ─七四一七號自小貨車以載送牛奶為業
    ，駕駛為其附隨業務，於民國（下同）八十九年五月六日上午五時五十分許，在
    屏東縣東港鎮○○○路四十三號前，駕駛該小貨車欲倒車之際，因疏未注意車後
    佇立之路人甲○○○，致小貨車右後側方撞上許女並導致許女倒地，左側股骨頸
    因此骨折，因認被告乙○○涉有刑法第二百八十四條第二項之業務過失傷害罪嫌
    。
二、按「犯罪事實應依證據認定之，無證據不得推定其犯罪事實。」又「不能證明被
    告犯罪或其行為不罰者，應諭知無罪之判決。」刑事訴訟法第一百五十四條、第
    三百零一條第一項分別定有明文。
三、本件公訴人認被告乙○○涉有刑法第二百八十四條第二項之業務過失傷害罪嫌，
    無非係以告訴人甲○○○之指訴，並有輔英技術學院附設醫院疾病診斷證明書一
    紙附卷可稽為主要論據。訊據被告乙○○堅詞否認犯行，辯稱當時伊係倒車但並
    未撞到告訴人，伊停車後，係告訴人自己轉頭撞到伊車子，當時告訴人倒下時是
    倒在車子右後輪旁等語。經查本件告訴人指稱係於八十九年五月六日被撞倒，卻
    遲於八十九年六月二日始報警處理，有警訊卷可稽，由於無現場圖及道路交通事
    故調查報告表以及現場目擊證人，被告又堅詞否認，經本院送請法務部調查局測
    謊結果認定被告乙○○未於倒車時撞到告訴人甲○○○，甲○○○自己撞到車子
    ，經測試未呈情緒波動之反應，研判未說謊，有該局鑑定通知書一紙附卷可稽，
    綜上所述，被告乙○○所辯顯非子虛，應堪採信。
四、再按告訴人之告訴，係以使被告受刑事訴追為目的，是其陳述是否與事實相符，
    仍應調查其他證據以資審認（參照最高法院五十二年台上字第一三ＯＯ號判例）
    。本件被告乙○○所辯既屬真實，公訴人所舉之證據，尚不足以證明被告有刑法
    第二百八十四條第二項之業務過失傷害之犯行，此外復查無其他積極證據足資證
    明被告有右揭犯行，揆諸前開說明，應為被告無罪之判決。
據上論斷，應依刑事訴訟法第第三百零一條第一項，判決如主文。
本案經檢察官蔡孟例到庭執行職務。
中      華      民      國      八十九      年      十二    月  四     日
      臺灣屏東地方法院交通法庭
                                          法  官    何清富
右正本證明與原本無異。
對於本判決如有不服應於收受送達後十日內向本院提出上訴書狀上訴於台灣高等法院
高雄分院並按他造當事人之人數附具繕本。
                                           書記官   謝天祥
中     華      民      國      八十九      年      十二     月   四     日


司法院資訊處製作；財團法人民間司法改革基金會備份。
